【裁判字號】    92,毒抗,580
【裁判日期】    921230
【裁判案由】    毒品危害防制條例
【裁判全文】
臺灣高等法院刑事裁定                            九十二年度毒抗字第五八號
    抗  告  人
    即  被  告  甲○○
右列抗告人因違反毒品危害防制條例案件，不服臺灣新竹地方法院，中華民國九十二
年十月二十二日裁定（九十二年度毒聲字第七八○號）提起抗告，本院裁定如左：
    主  文
抗告駁回。
    理  由
一、本件抗告意旨略以：(一)、被告在案發現場並無吸食毒品之行為，被告是被害人，
    因竹東有人向被告買車未付款及辦理過戶事宜，被告恐對方不法使用，遂前往竹
    東找偕同買主來取車之人，商請幫忙找買主出面處理，當地人士叫被告上車後帶
    被告去找，帶著被告跑來跑去且在車上使用毒品，被告是出外人也無法制止他人
    ，被告被迫在車上長達四、五個小時，間接受害，身體不適，也覺有異為何會找
    不到人，告知他們改日再找，被告即打電話請友人來竹東載。被告請他們載回街
    上等友人前來，當地人說買冰品去他友人家邊吃邊等被告友人，進入屋內被告因
    間接毒害身體不適，且屋內都是被告不認識，只在一旁椅子上閉目休息，不到三
    分鐘，巨大聲響突然衝進數名持槍之人，被告不知何事，該人員表明身分才知是
    警方人員。(二)、被告並無任何違法行為，警方也對被告搜身，只有手上要辦理的
    資料文件袋，此時被告友人已到竹東要載被告，打電話給被告，員警不讓接聽，
    警方在該處搜查到什麼物品被告不知更無關，警方拿被告裝資料袋裝物品。(三)、
    被告並無檢察官訊問筆錄，足徵檢察官並未對被告踐行調查程序，被告亦未至地
    檢署接受偵查，顯見檢察官係以警察機關移送之報告聲請裁定，且被告亦無裁定
    文卷，實有瑕疵失當。(四)、況被告如期前往新竹地院檢察署報告執行，然地檢署
    遍尋被告全卷，卻無檢察官訊問被告之訊問筆錄，及法院裁定與執行處分之全卷
    ，實屬不當。(五)、被告八十九年十二月三十日受長輩所託勸說他人勿吸食毒品，
    因疏忽而無辜受毒品之累，從未吸食毒品卻要承受這傷害。(六)、被告年屆不惑之
    年，不會迷失，現生活負擔房貸照顧老人家為首要，無吸食毒品，更不可能把辛
    苦錢來作無意義、傷害身體，而警方所查扣案物品與被告完全無關。(七)、原執行
    處分未經檢察官訊問查證之訊問筆錄，亦無法院裁定之文卷，僅以執行處分傳票
    為唯一論斷，程序上有瑕疵，爰提起抗告云云。
二、經查：抗告人即被告甲○○前因施用毒品案件，經觀察、勒戒後，認無繼續施用
    毒品之傾向，經臺灣臺中地方法院檢察署檢察官於九十年一月十五日為不起訴處
    分確定；被告復於九十二年六月二十日晚上十時十分（聲請書載為晚上十一時二
    十分）許回溯前二十六、九十六小時內之某時，在不詳地點，施用第一、二級毒
    品海洛因及安非他命各一次，為警於九十二年六月二十日下午六時三十分許，在
    新竹縣竹東鎮○○路三九一巷三九號查獲。被告雖否認上揭犯行，被告於前揭時
    地為警查獲後於警局所親採封瓶之尿液（檢體編號：四六號）經送內政部警政署
    刑事警察局以氣相層析質譜分析法確認分析後，係呈嗎啡（海洛因之人體代謝物
    ）及安非他命類藥物陽性反應，有真實姓名代號對照表暨該局於九十二年九月四
    日出具之刑鑑字第○九二○一六四六五○號鑑驗通知書各一紙在卷可稽（見九十
    二年度毒偵字第九九三號影印卷）。按「尿液毒品檢驗若能使用較先進之氣相層
    析質譜儀分析法確認，則可完全排除偽陽性之干擾，為目前最具公信力的檢驗方
    法」，此有法務部調查局第六處（八七）發技（一）字第八七○七四五七四號函
    一紙附卷可按（見原審卷第六頁），是前揭內政部警政署刑事警察局所使用之檢
    驗方法已可完全排除毒品偽陽性之干擾，其檢驗結果堪以採信；又「海洛因經注
    射入人體後，約百分之八十於二十四小時內自尿中排出，一般而言，尿液中能否
    驗出嗎啡陽性反應與其投與量、投與途逕、採尿時間、個人體質及檢驗方法之靈
    敏度有關，國外曾有文獻報導注射六毫克之海洛因鹽酸鹽，其代謝物嗎啡之平均
    可檢出時限約為二十六小時」，而「甲基安非他命經口服投與後約百分之七十於
    二十四小時內自尿液中排出，約百分之九十於九十六小時內自尿液中排出，甲基
    安非他命之檢出與其投與方式、投與量、個人體質、採尿時間及檢測儀器之精密
    度等諸多因素有關，因此僅憑尿液中呈安非他命陽性反應，並無法確實推算吸食
    時間距採集時間之長短，惟依上述資料推斷，其最長可能不會超過四日。」，亦
    有行政院衛生署藥物食品檢驗局（八一）藥檢壹字第八一一四八八五、○○一一
    五六號函各一紙附卷可參（見原審卷第八頁、第九頁），足認被告曾於九十二年
    六月二十日晚上十時十分許採尿時起分別回溯前二十六、九十六小時內之某時，
    在不詳地點施用第一級毒品海洛因及第二級毒品安非他命之犯行。是被告所辯前
    詞，純屬卸責之詞，不足採信，其施用第一級毒品及第二級毒品之犯行，詢堪認
    定。又被告前因施用毒品案件，經依台灣台中地方法院八十九年度毒聲字第七六
    七五號裁定送觀察、勒戒後，認無繼續施用毒品之傾向，業經台灣台中地方法院
    檢察署檢察官於九十年一月十五日以九十年度毒偵字第四九號為不起訴處分確定
    ，此有前揭案號不起訴處分書、刑案資料查註紀錄表、全國施用毒品案件紀錄表
    及本院全國前案紀錄表等在卷可稽。是被告本次施用海洛因及安非他命之犯行，
    核屬前開不起訴處分後五年內再犯毒品危害防制條例第十條第一項、第二項之施
    用第一、二級毒品罪，原審依毒品危害防制條例第二十條第一項（聲請書再為第
    三項前段）、觀察勒戒處分執行條例第三條第一項之規定，裁定被告應送勒戒處
    所觀察勒戒所觀察勒戒，經核並無不合。被告空言提起抗告，指摘原裁定為不當
    ，為無理由，應予駁回。
三、據上論結，應依刑事訴訟法第四百十二條，裁定如主文。
中      華      民      國    九十二    年     十二     月    三十    日
                              臺灣高等法院刑事第二庭
                                  審判長法  官  蔡  長  溪
                                        法  官  楊  貴  志
                                        法  官  林  俊  益
右正本證明與原本無異。
不得再抗告。
                                        書記官  陳  明  琴
中      華      民      國    九十二    年     十二     月    三十一    日


司法院資訊處製作；財團法人民間司法改革基金會備份。
